臺灣高雄地方法院刑事判決　　　　　　　 95年度易字第614號
公　訴　人　臺灣高雄地方法院檢察署檢察官
被　　　告　乙○○
上列被告因毒品危害防制條例案件，經檢察官提起公訴（96年度
毒偵字第7972號），本院判決如下：
    主  文
乙○○持有第二級毒品，累犯，處拘役柒拾伍日，如易科罰金，
以銀元佰元即新台幣玖佰元折算壹日。
扣案之甲基安非他命壹包（驗前淨重零點零公克，驗後淨重零
點零貳公克）沒收銷燬之。
    事  實
一、乙○○前於民國91年間，因施用毒品案件，經法院判處有期
    徒刑4 月，如易科罰金，以300 元折算1 日確定，並於94年
    7 月22日執行完畢；詎其仍不知悔改，復於94年8 月31 日
    21時30分許，在高雄縣鳥松鄉○○路116 號前甲○○（檢察
    官另案偵辦）駕駛之車牌號碼D6-6588 號自用小客車內，持
    有甲基安非他命1 包（驗前淨重0.03公克，驗後淨重0.02公
    克），準備加以施用，於尚未施用之際，即為警查獲，並扣
    得上開甲基安非命1 包及甲○○所持有之甲基安非他命1 包
    （驗前淨重3.27公克、驗後淨重3.25公克），始悉上情。
二、案經高雄縣政府警察局仁武分局移送台灣高雄地方法院檢察
    署檢察官偵查起訴。
    理  由
一、訊之被告乙○○固於本院準備程序中矢口否認有何上開持有
    甲基安非他命之犯行，辯稱查獲之甲基安非他命均為甲○○
    所有，伊當天是搭甲○○的車子要回家云云。經查，本件被
    告持有上開甲基安非命之犯行，業據證人即另案被告甲○○
    於偵查中證述稱：查獲之2 包甲基安非他命其中較重1 包為
    伊所有，較輕1 包為被告所有等語明確（見偵卷第31頁），
    又於本院審理中到庭證述稱：查獲之2 包甲基安非他命其中
    大包為伊所有，小包為被告所有等語無誤（見審卷第43頁）
    ，證人甲○○雖於警訊時供稱：查獲2 包甲基安非他命均為
    伊所有，惟其業於偵查及本院審理中證稱係受被告要求始作
    此不實之陳述等語（見偵卷第31頁、審卷第43頁），被告所
    辯查獲之甲基安非他命非其所有，顯係卸責之詞不足採信；
    而上開查獲之晶體2 包經送檢驗結果確為甲基安非他命（分
    別為驗前淨重0.03公克驗後淨重0.02公克，驗前淨重3.27
    公克驗後淨重3.25公克），有高雄醫學大學附設中和紀念醫
    院9505─116 及9505─116 號檢驗報告各1 紙在卷可查（見
    審卷第26─27頁）；從而，罪證明確，被告犯行堪以認定。
二、被告行為後，刑法及刑法施行法業於94年2 月2 日經總統以
    華總一義字第09400014901 號令修正公布，並於95年7 月1
    日施行，參酌最高法院95年5 月23日刑事庭第8 次會議決議
    ，新刑法第2 條第1 項之規定，係規範行為後法律變更所生
    新舊法律比較適用之準據法，於新刑法施行後，應適用新刑
    法第2 條第1 項之規定，為「從舊從輕」之比較。另於比較
    時應就罪刑有關之共犯、未遂犯、想像競合犯、牽連犯、連
    續犯、結合犯，以及累犯加重、自首減輕暨其他法定加減原
    因（如身分加減）與加減比例等一切情形，本於統一性及整
    體性原則，綜其全部罪刑之結果而為比較；本院審酌：（一
    ）易科罰金部分：被告行為後，罰金罰鍰提高標準條例第2
    條業已刪除，而刑法第41條第1 項前段關於易科罰金之折算
    標準已由舊法之銀元100 元、200 元、300 元修正為新臺幣
    1,00 0元、2,000 元、3,000 元，因屬科刑規範事項之變更
    ，其折算標準為裁判時所應諭知，自有就新舊法規定比較之
    必要，經比較新舊法結果，被告行為後之法律並未較有利於
    於被告。（二）罰金刑部分：被告行為後，刑法第33條第5
    款業已修正施行；修正後刑法第33條第5 款規定「罰金：新
    臺幣1,000 元以上，以百元計算之。」，與修正前刑法第33
    條第5 款規定「罰金：1 元以上。」不同，被告行為後法律
    並未較有利於被告；（三）累犯部分：被告曾受上開有期徒
    刑以上刑之執行，有其台灣高等法院被告全國前案紀錄表1
    份附卷可稽，其於執行完畢後5 年內，再犯本件有期徒刑以
    上之罪，為累犯，應依修正前刑法第47條之規定加重其刑，
    並遞加重之。本件依被告犯罪時之刑法第47條規定：「受有
    期徒刑之執行完畢，或受無期徒刑或有期徒刑一部之執行而
    赦免後，5 年以內再犯有期徒刑以上之罪者，為累犯，加重
    本刑至二分之一」，惟被告行為後95年7 月1 日施行之修正
    後刑法第47條第1 項規定，則僅將5 年以內故意再犯有期徒
    刑以上之罪者，認係累犯，則本件被告於受上開有期徒刑執
    行完畢後，5 年以內故意再犯本件有期徒刑以上之罪，不論
    依修正前之刑法第47條，或修正後之刑法第47條第1 項之規
    定，均構成累犯，行為後之法律對被告而言並未較為有利；
    從而，參之上開最高法院決議意旨，依新刑法第2 條第1 項
    前段規定，自應適用被告行為時之法律。
三、查甲基安非他命係毒品危害防制條例第2 條第1 項第2 款所
    稱之第2 級毒品，不得非法持有、施用，被告竟予以持有，
    核其所為，係犯毒品危害防制條例第11條第2 項之持有第2
    級毒品罪。被告曾受上開有期徒刑之執行，有其上開前科紀
    錄表1 份在卷可查，其於執行完畢後5 年內再犯本件有期徒
    刑以上之罪，為累犯，應依修正前刑法第47條之規定加重其
    刑。審酌被告曾因施用毒品案件，經裁定送觀察勒戒，及強
    制戒治之處分，仍又再犯本件持有毒品相同犯行，顯見戒毒
    之意志不堅，惟其犯罪係戕害自身，尚未害及他人，然犯後
    未能坦承犯行態度尚難謂佳等一切情狀，量處如主文所示之
    刑，並定其易科罰金之折算標準。扣案之甲基安非他命1 包
    （為驗前淨重0.03公克，驗後淨重0.02公克），連同包裝袋
    1 只，應整體視為第2 級毒品，應依毒品危害防制條例第18
    條第1 項前段規定沒收銷燬之，至鑑驗耗損部分之毒品業已
    滅失，無庸為沒收銷毀之諭知。另扣案之甲基安非他命1 包
    （驗前淨重3.27公克、驗後淨重3.25公克），為另案被告甲
    ○○所持有，與本件被告之犯行無關，不另為沒收併銷燬之
    宣告。
四、本件被告經合法傳喚，無正當理由不到庭，本院認為本件應
    科拘役之案件，爰不待其到庭陳述，逕行為一造辯論判決，
    併此敘明。
據上論斷，應依刑事訴訟法第299 條第1 項前段、第306 條，毒
品危害防制條例第11條第2 項、第18條第1 項前段，刑法第2 條
第1 項、第11條、修正前刑法第47條、第41條第1 項前段，廢止
前罰金罰鍰提高標準條例第2 條，判決如主文。
中　　華　　民　　國　　96　　年　　1 　　月　　30　　日
                  刑事第七庭    審判長法　官  李淑惠
                                      法  官  蔡川富
                                      法  官  林俊寬
以上證明與原本無異。
如不服本判決，應於判決送達後10日內，向本院提出上訴狀。
中　　華　　民　　國　　96　　年　　1 　　月　　30　　日
                                      書記官  林香如
附錄法條：
毒品危害防制條例第11條
持有第一級毒品者，處3 年以下有期徒刑、拘役或新臺幣5 萬元
以下罰金。
持有第二級毒品者，處2 年以下有期徒刑、拘役或新臺幣3 萬元
以下罰金。
持有專供製造或施用第一、二級毒品之器具者，處1 年以下有期
徒刑、拘役或新臺幣1 萬元以下罰金。
持有毒品達一定數量者，加重其刑至二分之一，其標準由行政院
定之。
